臺灣臺北地方法院刑事判決　　　　　　　 96年度訴字第415號
公　訴　人　臺灣臺北地方法院檢察署檢察官
被　　　告　甲○○
選任辯護人　王上律師
上列被告因違反槍砲彈藥刀械管制條例等案件，經檢察官提起公
訴（九十六年度偵字第三四八五號、九十六年度偵字第五四四四
號），本院判決如下：
    主  文
甲○○未經許可，持有可發射子彈具有殺傷力之改造手槍，處有
期徒刑肆年，併科罰金新臺幣拾萬元，罰金如易服勞役，以新臺
幣壹仟元折算壹日；扣案如附表所示之改造手槍貳支、土造子彈
肆顆均沒收。又持有第一級毒品，處有期徒刑肆月。扣案之第一
級毒品海洛因貳包（合計驗餘淨重零點肆貳公克）均沒收銷燬之
；扣案之海洛因包裝袋貳個均沒收。應執行有期徒刑肆年貳月，
併科罰金新臺幣拾萬元，罰金如易服勞役，以新臺幣壹仟元折算
壹日；扣案如附表所示之改造手槍貳支、土造子彈肆顆、及海洛
因包裝袋貳個均沒收；扣案之第一級毒品海洛因貳包（合計驗餘
淨重零點肆貳公克）均沒收銷燬之。
    事  實
一、甲○○曾因違反肅清煙毒條例案件，經本院於民國八十五年
    九月五日以八十五年度訴字第一四二九號判決判處有期徒刑
    三年八月，於九十一年十二月十八日因縮短刑期假釋出監，
    現仍於假釋期間，竟猶不知悔改，明知可發射子彈具有殺傷
    力之改造手槍、及具殺傷力之子彈，均屬槍砲彈藥刀械管制
    條例所管制之違禁物品，非經中央主管機關許可，不得任意
    持有之，竟於九十五年十一月中旬某日，在其位於台北市○
    ○區○○路二段三三二之三八號地下停車場車庫內，拾獲遭
    人遺棄如附表所示可擊發適用子彈，具有殺傷力之改造手槍
    二支、及具殺傷力之土造子彈六顆，而自該日起非法持有上
    開槍枝，並將之放置於上址四樓臥室衣櫃之手提包內。又明
    知海洛因為毒品危害防制條例第二條第二項第一款所定之第
    一級毒品，不得非法持有，竟基於持有第一級毒品海洛因之
    犯意，於九十五年十月、十一月間某日（正確日期不詳），
    在上址住處內，由真實姓名、年籍均不詳，綽號「阿西」之
    成年男子無償提供其第一級毒品海洛因二包（合計驗餘淨重
    零點四二公克），而無故持有之。迄九十六年二月五日下午
    六時十分許，為警在上址執行搜索時查獲，並扣得如附表所
    示之具殺傷力之改造手槍二支、及土造子彈六顆（其中二顆
    經試射後已不具殺傷力，另子彈六顆經鑑定結果，認均不具
    殺傷力）、及上開第一級毒品海洛因二小包、分裝杓、注射
    針筒各一支。
二、案經臺北縣政府警察局新莊分局報請臺灣臺北地方法院檢察
    署檢察官偵查起訴。
    理      由
壹、證據能力方面
    被告甲○○、及其辯護人對於本判決所引用之下列各項供述
    證據之證據能力，於本院準備程序時，均表示無意見（見本
    院卷第三三頁背面），且於法院調查證據時，知有第一百五
    十九條第一項不得為證據之情形，亦未於言詞辯論終結前聲
    明異議，茲審酌該等言詞陳述及書面陳述作成時之情況，並
    無不宜作為證據之情事，依刑事訴訟法第一百五十九條之五
    之規定，得作為證據。
貳、實體方面
一、上開持有槍、彈及第一級毒品海洛因之犯罪事實，業據被告
    於警詢、內勤檢察官偵查及本院審理中坦承不諱（參見九十
    六年度偵字第三四八五號卷，下簡稱偵一卷第十五至十七頁
    、四十至四一頁、及本院卷第六七頁背面），並有扣案如附
    表所示之槍枝及子彈、及海洛因二包可資佐證；且上開槍枝
    二把經送請內政部警政署刑事警察局鑑定結果，認送鑑槍枝
    其中一支（槍枝管制編號：0000000000號）係由
    仿BERETTA廠84型半自動手槍製造之槍枝，換裝土造金屬槍
    管而成之改造手槍，機械性能良好，認具殺傷力；另一送鑑
    槍枝（槍枝管制編號：00000000000號）係由仿
    ＦＮ廠一九一０型半自動手槍製造之槍枝，換裝土造金屬槍
    管而成之改造手槍，機械性能良好，可擊發適用子彈，亦具
    殺傷力；送鑑改造子彈十二顆，其中六顆均係土造子彈（具
    直徑約八點五公釐金屬彈頭），採樣兩顆試射，可擊發，認
    具殺傷力等情，有該局九十六年二月二十七日刑鑑字第０九
    六００二四四五五號槍彈鑑定書在卷可憑（見偵一卷第四八
    至五二頁），而上開扣案之毒品經法務部調查局鑑定結果，
    確含有第一級毒品海洛因成分無誤，亦有該局九十六年三月
    二日調科壹字第０九六二三０一六三九０號鑑定書一份在卷
    可稽（見九十六年度毒偵字第四五六號卷第四七頁），足徵
    被告前開出於任意性之自白與事實相符，應堪以信為真實。
    綜上所述，本件事證明確，被告犯行堪以認定，應依法論科
    。
二、核被告所為，係犯槍砲彈藥刀械管制條例第八條第四項之未
    經許可持有改造手槍罪、同法第十二條第四項之未經許可持
    有子彈罪、及毒品危害防制條例第十一條第一項之持有第一
    級毒品罪。被告同時取得改造手槍二支、及土造子彈六顆而
    持有之，係以一行為觸犯槍砲彈藥刀械管制條例第八條第四
    項、及同條例第十二條第四項等罪名，為想像競合犯，應從
    一重之該條例第八條第四項之持有改造手槍罪處斷。其所犯
    持有改造手槍罪、及持有第一級毒品二罪間，犯意個別，行
    為互殊，應予分論併罰之。爰審酌被告前有違反肅清煙毒條
    例前科，現於假釋期間仍有此犯行，有台灣高等法院被告前
    案紀錄表可參，素行不良，持有改造手槍及子彈之數量、持
    有槍彈之犯罪動機、目的、犯罪情節，對社會治安及他人安
    全造成潛在危害，惟並未持以犯案，持有含有足以導致人體
    機能發生依賴性、成癮性及抗藥性等障礙之第一級毒品海洛
    因，戕害個人身心甚鉅，持有毒品之數量甚微、及被告犯後
    坦承犯行之態度等一切情狀，分別量處如主文所示之刑，並
    依刑法第四十二條第三項規定就所宣告之罰金刑諭知如主文
    所示易服勞役之折算標準。
三、扣案如附表所示改造手槍二支、土造子彈四顆，均屬具有殺
    傷力之槍、彈，有前揭槍彈鑑定書在卷可考，該槍彈依槍砲
    彈藥刀械管制條例第四條第一項第一款、第二款及第五條規
    定，非經許可不得製造、販賣、運輸、轉讓、出租、出借、
    持有、寄藏或陳列，自屬違禁物，爰依刑法第三十八條第一
    項第一款規定宣告沒收。又扣案之第一級毒品海洛因二包（
    合計驗餘淨重零點四二公克），依毒品危害防制條例第十八
    條第一項前段規定宣告沒收並銷燬之。另扣案之海洛因包裝
    袋二個，有防止毒品裸露、逸出及潮濕之功用，並便於攜帶
    使用，為供被告犯罪所用之物，且屬被告所有，業據被告陳
    明在卷，應依刑法第三十八條第一項第二款之規定宣告沒收
    。至其餘扣案之土造子彈六顆，因鑑定結果不具殺傷力，有
    上開鑑定報告可考，另二顆土造子彈經試射後，已不具殺傷
    力，均非違禁物，故不併予宣告沒收之。又被告所撿拾之槍
    枝及子彈，既屬違禁物，即有遭原持有人或所有人故意丟棄
    之可能，無足夠證據認定係他人所遺失或離他人所持有之物
    ，是應為被告有利之解釋，而認定上開槍、彈係無主物，故
    被告並無侵占遺失物之犯行（檢察官亦未起訴侵占遺失物部
    分），併此敘明。
據上論斷，應依刑事訴訟法第二百九十九條第一項前段，槍砲彈
藥刀械管制條例第八條第四項、第十二條第四項，毒品危害防制
條例第十一條第一項、第十八條第一項前段、刑法第十一條前段
、第五十五條、第四十二條第三項、第五十一條第五款、第三十
八條第一項第一款、第二款，判決如主文。
本案經檢察官陳重言到庭執行職務。
中　　華　　民　　國　　96　　年　　5　　月　　11　　日
　　　　　　　　　刑事第十三庭  審判長法　官  吳佳薇
                                      法　官　鍾素鳳
                                      法  官  李明益
以上正本證明與原本無異。
如不服本判決應於送達後十日內向本院提出上訴狀。
                                      書記官  謝韻華
中　　華　　民　　國　　96　　年　　5　　月　　11　　日
附表：
┌──┬────────────────┬───┬────────────┐
│編號│   應    沒    收    之    物   │數  量│    備             註   │
├──┼────────────────┼───┼────────────┤
│(一)│由仿BERETTA廠84型半自動手槍製造 │壹支  │經鑑定結果，機械性能良好│
│    │之槍枝，換裝土造金屬槍管而成之改│      │，認具殺傷力。          │
│    │造手槍（含彈匣一個，槍枝管制編號│      │                        │
│    │：0000000000號）      │      │                        │
├──┼────────────────┼───┼────────────┤
│(二)│由仿FN廠1910型半自動手槍製造之槍│壹支  │經鑑定結果，機械性能良好│
│    │枝，換裝土造金屬槍管而成之改造手│      │，可擊發適用子彈，認具殺│
│    │槍（含彈匣一個，槍枝管制編號：一│      │傷力。                  │
│    │000000000號）          │      │                        │
├──┼────────────────┼───┼────────────┤
│(三)│土造子彈（具直徑約8.5mm金屬彈頭 │肆顆  │經鑑定結果，可擊發，認具│
│    │）                              │      │殺傷力。（另兩顆經採樣試│
│    │                                │      │射後已不具殺傷力）      │
└──┴────────────────┴───┴────────────┘
附錄本案論罪科刑法條全文
槍砲彈藥刀械管制條例第八條：
未經許可，製造、販賣或運輸鋼筆槍、瓦斯槍、麻醉槍、獵槍、
空氣槍或第四條第一項第一款所定其他可發射金屬或子彈具有殺
傷力之各式槍砲者，處無期徒刑或五年以上有期徒刑，併科新臺
幣一千萬元以下罰金。
未經許可，轉讓、出租或出借前項所列槍枝者，處五年以上有期
徒刑，併科新臺幣一千萬元以下罰金。
意圖供自己或他人犯罪之用，而犯前二項之罪者，處無期徒刑或
七年以上有期徒刑，併科新臺幣一千萬元以下罰金。
未經許可，持有、寄藏或意圖販賣而陳列第一項所列槍枝者，處
三年以上十年以下有期徒刑，併科新臺幣七百萬元以下罰金。
第一項至第三項之未遂犯罰之。
毒品危害防制條例第十一條
